# 新建办公楼时提前安装的空调设备，是否可以和房屋建筑物一起核算？

提问人：mlspm 时间：2014-08-07 16:23:41
实际情况中，办公楼在新建尚未完工的过程中，空调设备就已经安装完毕了，空调设备是否计入在建工程，计入到房屋建筑的价值然后一起转固；还是空调设备要和房屋建筑物分开，分别按各自的使用年限计提折旧？请各位老师指点。

回答人：chenyiwei
空调设备要和房屋建筑物分开，分别按各自的使用年限计提折旧。不能因为税法上的规定（如房产税计税原值确认的规定）而导致会计核算不符合会计准则规定。 《企业会计准则第 4 号——固定资产》第五条：固定资产的各组成部分具有不同使用寿命或者以不同方式为企业提供经济利益，适用不同折旧率或折旧方法的，应当分别将各组成部分确认为单项固定资产。